【裁判字號】    98,交聲,3778
【裁判日期】    981231
【裁判案由】    違反道路交通管理處罰條例聲明異議
【裁判全文】
臺灣臺北地方法院交通事件裁定        98年度交聲字第3778號
原處分機關  交通部公路總局臺北區監理所
異  議  人
即受處分人  乙○○
上列異議人即受處分人因違反道路交通管理處罰條例案件，對於
交通部公路總局臺北區監理所於中華民國98年9月21日所為之處
分（原處分案號：4O-A0000000號），聲明異議，本院裁定如下
：
    主  文
異議駁回。
    理  由
一、原處分意旨略以：異議人即受處分人乙○○所有車牌號碼U3
    -666號營業小客車，於民國98年7月5日上午6時42分許，行
    經臺北市○○○路與長春路往北方向設有行車管制號誌之交
    岔路口處，因有闖紅燈之違規行為，經科學儀器拍照採證後
    ，員警據以掣單逕行舉發，嗣受處分人於舉發通知單上所載
    之應到案日期前向原處分機關提出申訴，經原處分機關函請
    舉發單位調查結果，仍認受處分人有前開違規行為，原處分
    機關乃於98年9月21日，依道路交通管理處罰條例第53條第1
    項、第63條第1項第3款等規定，裁處受處分人罰鍰新臺幣
    2,700元，並記違規點數3點。
二、訊據受處分人矢口否認有闖紅燈之違規行為，辯稱：依據採
    證照片，第一張採證照片並未亮紅燈，伊當時車行已經駛近
    路口，第二張採證照片才亮起紅燈，伊此時才駛過路口，可
    知當時是號誌變換，伊並沒有闖紅燈云云。
三、按汽車駕駛人，行經有燈光號誌管制之交岔路口闖紅燈，處
    新臺幣1,800元以上5,400元以下罰鍰；又汽車駕駛人有第53
    條之違規情形者，除依原條款處罰鍰外，並予記違規點數3
    點；道路交通管理處罰條例第53條第1項、第63條第1項第3
    款分別定有明文。經查：受處分人於前揭時、地駕駛營業小
    客車，因有闖紅燈之違規行為而啟動微電腦闖紅燈測速照相
    設備自動採證，並為警製單逕行舉發之事實，有採證照片二
    紙附卷可稽。受處分人雖以前詞否認有違規之情，然依證人
    即舉發員警甲○○於本院審理時所述：在紅燈亮起時，感應
    線圈就開始運作，根據舉發照片第一張顯示，他是在紅燈亮
    起後一點三秒駛近感應線圈，所以感應線圈才會啟動，拍照
    舉發，（為何舉發照片第一張受處分人車行方向並沒有紅燈
    亮起，而第二張受處分人車子駛過斑馬線後才會紅燈亮起？
    ）因為那是LED燈，LED燈是一閃一閃的，與一般燈泡不一樣
    ，LED燈閃的時候，我們肉眼是看不出來，看的時候它是亮
    的，這件是因為感應線圈啟動拍照，剛好拍到LED燈沒有閃
    的時候等語；再參以卷附採證照片所示，車輛係於紅燈亮起
    後第1.3秒超越停止線經線圈感應（即第1張採證照片上「Ｒ
    ０１3」數據紀錄），致偵測電腦因判讀闖紅燈而啟動拍攝
    第1張採證照片，復於紅燈亮起後第2.3秒拍攝第2張採證照
    片（即第2張採證照片上「Ｒ２3」數據紀錄），確足以佐證
    證人甲○○前揭所述本件是紅燈亮起、感應線圈啟動後，受
    處分人車輛才駛越該路口，受處分人稱是燈光號誌變換之際
    云云，顯非事實，難以憑信。
四、綜上所述，受處分人確有有闖紅燈之違規行為，是原處分機
    關依據上述道路交通管理處罰條例之規定，參酌違反道路交
    通管理事件統一裁罰基準表所載之裁罰標準，予以裁罰，核
    無違誤。本件異議為無理由，應予駁回。
據上論斷，應依道路交通管理處罰條例第87條第2項、道路交通
案件處理辦法第19條，裁定如主文。
中    華    民    國    98    年    12    月    31    日
                              交通法庭法  官  許泰誠
以上正本證明與原本無異
如不服本裁定應於送達後5日內向本院提出抗告狀
                                      書記官  高菁菁
中    華    民    國    98    年    12    月    31    日

司法院資訊處製作；財團法人民間司法改革基金會備份。
